臺灣高等法院臺中分院刑事裁定
111年度聲字第2252號
聲  請  人  DICH VAN CUONG（中文名迪文疆）




上列聲請人因違反森林法案件，聲請發還扣押物，本院裁定如下
：
    主  文
聲請駁回。
    理  由
一、聲請意旨略稱：鈞院108年度上訴字第2486號聲請人DICH VA
    N CUONG（中文名迪文疆，下稱聲請人）所涉犯違反森林法
    案件，經扣押物Iphone行動電話1支（含門號0000000000號S
    IM卡1枚，IMEZ000000000000000）在案，但該扣押物屬聲請
    人所有且無證據證明與本件犯行有關，因此該證物無扣押之
    必要，請發還聲請人等語。
二、按可為證據或得沒收之物，得扣押之；又扣押物若無留存之
    必要者，不待案件終結，應以法院之裁定或檢察官命令發還
    之；扣押物因所有人、持有人或保管人之請求，得命其負保
    管之責，暫行發還。刑事訴訟法第133條第1項、第142條第1
    項、第2項固分別定有明文。惟法院審理案件時，扣押物有
    無繼續扣押必要，雖應由審理法院依案件發展、事實調查，
    予以審酌；然案件如未繫屬法院，或已脫離法院繫屬，則扣
    押物有無留存之必要，是否發還，應由執行檢察官依個案具
    體情形，予以審酌（最高法院97年度台抗字第12號裁判意旨
    參照）。再按裁判一經確定，即脫離繫屬，法院因無訴訟關
    係存在，原則上即不得加以裁判（最高法院95年度台上字第
    3517號判決意旨參照）。准此，案件如未繫屬法院，或已脫
    離法院繫屬，則扣押物有無留存之必要，是否發還，則應由
    檢察官以命令（處分）為之，待檢察官為處分後，如受處分
    人對檢察官關於扣押物發還之處分不服，始得聲請所屬法院
    撤銷之。
三、經查，本件聲請人因違反森林法等案件，業經本院於109年4
    月9日以108年度上訴字第2486號判處罪刑，經最高法院於10
    9年7月29日駁回上訴確定在案，案卷早已移送執行（臺灣臺
    中地方檢察署109年度執字第12407號）等情，有臺灣高等法
    院被告前案紀錄表在卷可稽。是聲請人主張之上開案件既經
    判決確定，且全案卷證已移由檢察官依法執行，則案件即已
    脫離本院之繫屬，該扣押物是否有留存或發還之必要，本院
    已無從辦理，應由執行檢察官依刑事訴訟法第472條至第475
    條等規定審酌處理。從而，聲請人向本院聲請發還扣押物，
    即非適法，應予以駁回。
據上論斷，應依刑事訴訟法第220條，裁定如主文。
中　　華　　民　　國　　111 　年　　11　　月　　18　　日
           刑事第六庭    審判長法　官  吳  進  發 
　　　　　　　　　　　　　　   法　官  尚  安  雅
　　 　　　　　　　　　　      法　官  許  冰  芬       
　　　　　　　　　　　　　　　                   
以上正本證明與原本無異。     
如不服本裁定，應於收受送達後5日內向本院提出抗告書狀(須附
繕本)。因疫情而遲誤不變期間，得向法院聲請回復原狀。

                              書記官  陳  怡  芳

中　　華　　民　　國　　111 　年　　11　　月　　18　　日